臺灣高雄地方法院刑事判決　　　　　　　　　　　　九十一年度簡上字第一二一號
　　上　訴　人
　　即　被　告　甲○○
右列上訴人即被告因違反家庭暴力防治法等案件，不服本院旗山簡易庭九十一年度旗
簡字第九五號中華民國九十一年五月二十三日第一審簡易判決（聲請簡易判決處刑書
案號：臺灣高雄地方法院檢察署九十一年度偵字第八三一二號），提起上訴，本院判
決如左：
    主  文
上訴駁回。
    事  實
一、甲○○與乙○○係夫妻關係，二人間具有家庭暴力防治法第三條第一款所稱之家
    庭成員關係。甲○○曾於民國九十年七月十九日經臺灣高雄地方法院依家庭暴力
    防治法第十三條規定，以九十年家護字第六四五號民事通常保護令裁定令其不得
    對乙○○實施身體或精神上不法侵害之行為，保護令有效期間為一年。詎甲○○
    於九十一年四月九日晚上八時三十分許，在高雄縣旗山鎮○○路與東新街口（旗
    山醫院旁），因見乙○○遭不明男士駕駛汽車載其返家，竟基於傷害他人身體之
    犯意，徒手毆打乙○○，致乙○○受有上唇腫瘀青（一點五Ｘ一公分）、右前臂
    腫瘀青（五Ｘ三公分）、右膝腫擦傷（四Ｘ二公分）、上背部二處腫瘀青（六Ｘ
    一公分、五Ｘ一公分）及下背部二處腫瘀青（五Ｘ一公分、四Ｘ一公分）等傷害
    。
二、案經乙○○訴由高雄縣警察局旗山分局報請臺灣高雄地方法院檢察署檢察官聲請
    簡易判決處刑。
    理  由
一、訊據上訴人即被告甲○○矢口否認有何右揭犯行，辯稱：「伊在家睡覺，根本沒
    有打告訴人。」云云。惟查：右揭犯罪事實業經告訴人乙○○於警訊、偵查中及
    本院審理時到庭指訴綦詳，核與證人即被告之子林家慶於本院九十一年七月十六
    日調查時到庭證稱：「（當時你父親如何打你母親？）我爸說我媽被朋友載，她
    就用手打我母親。」、「（當天晚上你都一直在樂和街那邊？）我原先在東新街
    ，後來我父親打電話給我，我知道我媽也在那邊，所以我才過去，過去後，看到
    我母親坐在那邊哭。」、「（你看到你母親時，她身上有無傷？）有，她有讓我
    看，她臉部及身上都有傷，後來我母親就叫我帶她去警局驗傷。」等語，互核相
    符。此外，復有重安醫院驗傷診斷書、高雄縣警察局旗山分局處理家庭暴力案件
    現場報告表、高雄縣警察局旗山分局處理家庭暴力案件調查紀錄表及本院九十年
    家護字第六四五號民事通常保護令裁定各一紙在卷足資佐證，被告所辯無非事後
    卸責之詞，不足採信，本件事證已臻明確，被告犯行洵堪認定。
二、按家庭暴力者，謂家庭成員間實施身體或精神上不法侵害之行為。又家庭暴力罪
    者，謂家庭成員間故意實施家庭暴力行為而成立其他法律所規定之犯罪，家庭暴
    力防治法第二條第一項、第二項定有明文。本件被告與告訴人係配偶關係，二人
    間具有家庭暴力防治法第三條第一款所稱之家庭成員關係，被告復對於告訴人實
    施身體上之傷害行為，且構成刑法傷害罪，核被告所為係犯家庭暴力防治法第五
    十條第一款之違反保護令罪及刑法第二百七十七條第一項之傷害罪。被告一行為
    觸犯上開二罪名，為想像競合犯，依刑法第五十五條前段規定，應從較重之違反
    保護令罪處斷。爰審酌被告僅因細故即出手毆打告訴人，並造成告訴人受有上唇
    腫瘀青、右前臂腫瘀青、右膝腫擦傷、上背部二處腫瘀青、下背部二處腫瘀青等
    傷害，犯罪後猶飾詞狡辯，不知悔改，迄今仍未取得告訴人之諒解等一切情狀，
    因認原審適用刑事訴訟法第四百四十九條第一項前段，家庭暴力防治法第五十條
    第一款，刑法第十一條前段、第二百七十七條第一項、第五十五條、第四十一條
    第一項、罰金罰鍰提高標準條例第二條，就被告逕以簡易判決判處拘役五十日，
    如易科罰金，以參百元折算一日，認事用法及量刑，尚無不合。被告上訴否認犯
    罪，指摘原判決不當，均無可採，其上訴為無理由，應予駁回。
據上論斷，應依刑事訴訟法第四百五十五條之一第一項、第三項、第三百六十八條，
判決如主文。
本案經檢察官張啟祥到庭執行職務。
中      華      民      國    九十一    年      八      月    十三      日
                                  臺灣高雄地方法院刑事第七庭
                                      審判長法  官    蔡  正  雄
                                            法  官    劉  傑  民
                                            法  官    何  清  富
右正本證明與原本無異。
不得上訴。
                                            書記官    陳  恩  如
中      華      民      國    九十一    年      八      月    十三      日
附錄本判決論罪科刑之法條：
家庭暴力防治法第五十條：
違反法院依第十三條、第十五條所為之下列裁定者，為本法所稱之違反保護令罪，處
三年以下有期徒刑、拘役或科或併科新台幣十萬元以下罰金︰
一  禁止實施家庭暴力行為。
二  禁止直接或間接騷擾、接觸、通話或其他連絡行為。
三  命遷出住居所。
四  遠離住居所、工作場所、學校或其他特定場所。
五  命完成加害人處遇計畫：戒癮治療、精神治療、心理輔導或其他治療、輔導。
中華民國刑法第二百七十七條：
傷害人之身體或健康者，處三年以下有期徒刑、拘役或一千元以下罰金。
犯前項之罪因而致人於死者，處無期徒刑或七年以上有期徒刑；致重傷者，處三年以
上十年以下有期徒刑。
